【裁判字號】    97,簡抗,1
【裁判日期】    970204
【裁判案由】    清償債務
【裁判全文】
臺灣彰化地方法院民事裁定  97年度簡抗字第1號
抗  告  人  戊○○○○○○○○.
法定代理人  丙○○
相  對  人  甲○○
                        9號5.
            丁○○
                        9號5.
            乙○○
上列當事人間因清償債務事件，抗告人對於民國九十六年十二月
二十日本院九十六年度彰簡字第七五四號民事裁定提起抗告，本
院裁定如下：
    主  文
原裁定廢棄。
    理  由
一、按抗告法院認抗告為有理由者，應廢棄或變更原裁定；非有
    必要，不得命原法院或審判長更為裁定，民事訴訟法第四百
    九十二條定有明文。上開規定，依民事訴訟法第四百三十六
    條之一第三項之規定，於對於簡易程序第一審裁判之抗告程
    序準用之。
二、本件抗告意旨略以：相對人丁○○原居住於彰化縣，後因婚
    姻關係而遷居至臺北市；另相對人乙○○於本件消費借貸關
    係成立時居住於彰化縣經商，後始遷居至高雄縣。且相對人
    三人均係抗告人之社員，於借款時並約定將借款拿到抗告人
    處繳付還款，可見兩造合意以鈞院為管轄法院，並無違反平
    等互惠及誠信原則，抗告人以鈞院為管轄法院並無不合。爰
    求為廢棄原裁定等語。
三、經查，原審依職權將系爭事件裁定移送相對人之一之甲○○
    、丁○○之住所所在地之臺灣臺北地方法院，固非無見。惟
    查：（一）本件相對人均為抗告人之社員，業據抗告人提出
    相對人入社申請書為證，並經抗告人陳明在卷。又相對人乙
    ○○於本件借貸時，係以彰化縣彰化市○○路五一巷九號為
    其營業所，即其於本件借貸時係居住於上址，有抗告人提出
    之上開入社申請書在卷可稽。是兩造於本件借貸時，相對人
    均為抗告人之社員，且相對人乙○○係居住於彰化市，故本
    院認兩造以書面約定，合意以本院為管轄法院，並無違反平
    等互惠及誠信原則。（二）再縱認兩造合意以本院為管轄法
    院，有違平等互惠及誠信原則。惟按因契約涉訟者，如經當
    事人定有債務履行地，得由該履行地之法院管轄，民事訴訟
    法第十二條定有明文。而證人許妙鯖到庭證稱：伊是抗告人
    之職員，本件借款伊知情，是副社長對保的，並與相對人約
    定將借款拿到抗告人的服務處支付，至於是用匯款或親自拿
    過來都可以，相對人有時是以匯款方式將每期還款匯至抗告
    人設於復華銀行彰化分行的帳戶，有時由相對人丁○○的哥
    哥將錢直接到抗告人服務處繳付等語。是兩造確已約定抗告
    人之服務處為本件契約之履行地，依前揭民事訴訟法第十二
    條規定，本院亦有管轄權。（三）從而，原審以本院就兩造
    所涉系爭事件並無管轄權為由，依職權將系爭事件裁定移送
    相對人之一之甲○○、丁○○住所所在地之臺灣臺北地方法
    院，容有未洽。抗告人指摘原裁定不當，求為廢棄，為有理
    由，應由本院將原裁定予以廢棄，並發回原審即本院彰化簡
    易庭。
據上結結：本件抗告為有理由，依民事訴訟法第四百三十六條之
一第三項、第四百九十二條，裁定如主文。
中    華    民    國    97    年     2     月    4    日
                  民事第二庭    審判長法  官  康弼周
                                      法  官  吳永梁
                                      法  官  陳秋錦
以上正本證明與原本無異。
不得再抗告。
中    華    民    國    97    年     2     月    4    日
                                      書記官  王惠嬌


司法院資訊處製作；財團法人民間司法改革基金會備份。
